# 关于利润分享计划

提问人：xiaoshitou_ 时间：2021-02-26 10:17:11
请教：公司在以前年度制定了利润分享计划，约定在以后年度利润指标达到制定的预算金额后，可计提一块长期激励以发放给员工。 2020 年，公司全年利润指标达到年初的预算值，根据以前年度的利润分享计划，公司在 2020 年计提了1.84亿的利润分享，并按之前的约定分三年发放，分别为： 2021 年初支付给职工5531.67万元（30%）， 2022 年初支付给职工5531.67万元（30%）， 2023 年初支付给职工7375.56万元（40%）；假定不考虑员工离职等因素，折现率按三年期银行贷款利率4.75%， 2022 年初支付的金额现值=5531.67/(1+4.75%)=5280.83万元， 2023 年初支付的金额现值=7375.56/(1+4.75%)^2=6721.82万元；公司以下账务处理是否正确？
20 年底计提：
借：管理费用=5531.67+5280.83+6721.82=17534.32（万元）
借：财务费用=18438.9-17534.32=904.58（万元）
借：长期应付职工薪酬=5531.67+5531.67+7375.56=18438.9（万元）

回答人：chenyiwei
管理费用和长期待摊费用之间的差额应作为未确认融资费用，不应一次性计入财务费用，而应当按实际利率法在后续三年内逐期转为利息费用。

提问人：xiaoshitou_ 时间：2021-02-28 10:14:33
谢谢陈版，请问这种情况是列示在长期应付职工薪酬合适？还是放在长期应付款合适？如果放于长期应付职工薪酬，折现的差异是否应放于长摊核算、然后逐年摊销？

回答人：chenyiwei
长期应付职工薪酬。折现差额借记“长期应付职工薪酬——未确认融资费用”，不属于资产，而是负债的抵减。

提问人：xiaoshitou_ 时间：2021-03-04 22:42:34
陈版，还有一个问题，如果长期应付职工薪酬有一年内到期的部分，报表是否需要重分类到应付职工薪酬或其他流动负债？

回答人：chenyiwei
一年内到期的非流动负债。